臺灣高等法院交通事件裁定　　　　　　 94年度交抗字第365號
抗　告　人
即受處分人　甲○○
上列抗告人因違反道路交通管理處罰條例案件，不服臺灣板橋地
方法院，中華民國94年3月31日所為裁定（94年度交聲字第236號
），提起抗告，本院裁定如下：
    主  文
抗告駁回。
    理  由
一、本件原裁定認定：抗告人即受處分人甲○○於民國九十三年
    八月六日上午八時二十分許，騎乘其所有之車牌號碼ＲＩＷ
    ─二五六號輕型機車，行經臺北縣泰山鄉○○路○段與中央
    路交岔路口處，因「闖紅燈」之違規行為，經警掣單舉發等
    情，有臺北縣政府警察局九十三年八月六日北縣警交字第Ｃ
    00000000號舉發違反道路交通管理事件通知單影本
    乙紙附卷可稽，並經舉發機關即臺北縣政府警察局新莊分局
    復查無誤，有該分局九十四年一月二十六日北縣警新交字第
    ０九四０００二０二三號號函在卷供參。復經證人即臺北縣
    政府警察局新莊分局舉發警員古春梅於原審法院調查時到庭
    結證稱：「（問：舉發情形？）我任職於新莊分局，我早上
    負責執行護童勤務，是在泰山同榮國小執勤，執勤完畢後我
    就換便服回家。但我是騎白色警車，有警報器及警徽，車頭
    車尾都有噴字顯示臺北縣政府警察局標示。當時我看到異議
    人連闖兩個紅燈，先闖中央路與中山路的紅燈，再闖中山路
    與新生路的紅燈。我看見她違規，就一路追她，我把她推擠
    到路邊，異議人還問我為什麼要跟著她，我請她停在路邊，
    他仍然加速逃逸。」、「我雖然沒有穿制服，但是我騎著警
    車，異議人應該可以判斷。」、「（問：何時記下異議人車
    號？）我把她擠到路邊，就記下其車號。」等語〔見原審法
    院九十四年三月二十九日訊問筆錄〕，記述明確，原審並認
    徵諸證人即警員古春梅與抗告人素不相識，並無宿怨，亦無
    仇隙，當應無甘冒自身觸犯偽證罪之風險而設詞誣攀異議人
    之理。本件既無任何事證足以對員警取締之適法性及真實性
    產生懷疑，則執勤員警本其維護交通秩序、安全職責所為之
    舉發，應堪認定，因認抗告人係違反道路交通管理處罰條例
    第五十三條規定，並認原處分機關依本條及第六十三條第一
    項第三款之規定，裁處抗告人罰鍰新臺幣四千五百元，並記
    違規點數三點，於法並無何違誤或不當之處，而駁回其異議
    。經查原裁定已詳敘其認定事實所憑之依據及得心證之理由
    ，並就抗告人對警員之取締不當之辯解，予以指駁，經核其
    裁定並無違誤，即抗告人於原審亦供陳：．．．早上八點十
    幾分，我在全興路路口被一位女生攔下，全身穿著白色衣褲
    ，戴白色口罩，很快的騎到我旁邊，說我闖紅燈，我覺得很
    奇怪，對方也沒講話，只是用眼睛瞪著我，過了兩個月我才
    收到罰單，我沒有不服攔截（見原審卷第21頁），足見抗告
    人確有因違規被取締，抗告人抗告仍執其在原審所主張之事
    由漫詞抗告指摘取締過程不當，否認違規之事，即為無理由
    ，應予駁回。
三、據上論結，應依道路交通案件處理辦法第二十六條，刑事訴
    訟法第四百十二條，裁定如主文。
中    華    民    國    94    年    5     月    26    日
                交通法庭審判長法  官  溫  耀  源
                              法  官  吳      燦
                              法  官  周  政  達
以上正本證明與原本無異。
不得再抗告
                              書記官  高  柑  柏
中    華    民    國    94    年    5     月    27    日
